【裁判字號】    88,易,1136
【裁判日期】    890911
【裁判案由】    傷害
【裁判全文】
臺灣新竹地方法院刑事判決                        八十八年度易字第一一三六號
    公  訴  人  臺灣新竹地方法院檢察署檢察官
    被      告  甲○○
                乙○○
右列被告因傷害案件，經檢察官提起公訴 (八十八年度偵字第一八二號)，本院判決
如左：
    主  文
甲○○共同傷害人之身體，累犯，處拘役貳拾日，如易科罰金，以佰元折算壹日。
乙○○共同傷害人之身體，處罰金仟元，如易服勞役，以佰元折算壹日。
    事  實
一、甲○○有違反麻醉藥品管理條例案件、竊盜等前科，最近一次於民國八十四年九
    月間因竊盜案件，經本院判處有期徒刑八月確定，於八十五年八月十五日執行完
    畢，猶不知悔改，其有器質性精神病，且精神狀態因長期未接受治療，復受飲酒
    之影響而時好時壞，有被害妄想、關係妄想及不合邏輯思考等情狀，影響其對於
    外界事務之判斷能力，其判斷能力顯較普通人有嚴重減退，而係精神耗弱之人，
    緣因乙○○與丙○○在新竹縣竹東鎮中央市場內有攤位糾紛，於八十七年十一月
    二十六日十二時許，在新竹縣竹東鎮○○路育樂公園內，乙○○適遇途經該處之
    丙○○，乃當眾指責丙○○侵占其攤位，因丙○○未予理會，乙○○竟與圍觀之
    甲○○共同基於普通傷害之犯意聯絡，由乙○○拉扯丙○○，甲○○出手毆打丙○○，致丙○○上衣破損（毀損部分未據告訴）並受有前胸部紅腫、挫傷瘀血，
    及後肩部、背部紅腫等普通傷害，
二、案經丙○○訴由新竹縣警察局竹東分局報請臺灣新竹地方法院檢察署檢察官偵查
    起訴。
    理  由
一、訊據被告甲○○、乙○○固坦承當日有與告訴人丙○○發生糾紛之事實，惟均否
    認有何傷害犯行，甲○○辯稱：伊僅推開告訴人，但沒有打告訴人云云，乙○○
    辯稱：告訴人強佔伊攤位，告訴人衣服是自己撕的，伊未打告訴人云云，然查：
    被告乙○○如何因攤位糾紛，於右揭時地當眾大聲說告訴人強佔其攤位，因告訴
    人不予理會而欲離去，被告乙○○乃予拉扯，而由在旁圍觀之被告甲○○出手毆
    打告訴人等情，迭據告訴人於警訊、偵查、本院審理中指訴綦詳（偵查卷第四頁
    反面、五頁正面、二十五頁反面、二十九頁反面、三十五頁反面、本院卷第十五
    頁反面、十六頁正面、四十六頁正面、一一一頁正面），並有診斷証明書一件及
    遭被告等撕破之內衣照片二幀附卷可稽（偵查卷第七、八頁），又証人即承辦警
    員楊禮成於偵查中証稱：告訴人至派出所時上身赤膊且有抓痕等語（偵卷第二十
    九頁正面），即被告甲○○亦供稱「有打告訴人一下」等語，（本院卷第一一一
    頁正面），且供稱告訴人與被告乙○○拉扯時，汗衫有被乙○○打破等語（本院
    卷第三十七頁正面），參酌被告乙○○與告訴人間因攤位問題發生多次訴訟，彼
    此間早已相處不睦，當日復再度發生糾紛，被告乙○○難免因氣憤而拉扯告訴人
    ，足認告訴人指訴情節尚非子虛，應堪採信，被告等所辯無非避就之詞，不足採
    信，本件事証明確，被告等犯行均堪認定。
二、核被告等所為，均係犯刑法第二百七十七條第一項之普通傷害罪。被告等對於犯
    罪之實施，有犯意聯絡及行為分擔，均為共同正犯。被告甲○○有違反麻醉藥品
    管理條例案件、竊盜等前科，最近一次於八十四年九月間因竊盜案件，經本院判
    處有期徒刑八月確定，於八十五年八月十五日執行完畢，業據其供明在卷，並有
    臺灣新竹地方法院檢察署刑案資料查註紀錄表、臺灣高等法院被告全國前案紀錄
    表各一件附卷可憑，其於五年內再犯有期徒刑以上之本罪為累犯，應依法加重其
    刑。被告甲○○有器質性精神病，其精神狀態因長期未接受治療，且受飲酒之影
    響而時好時壞，有被害妄想、關係妄想及不合邏輯思考等情狀，影響其對於外界
    事務之判斷能力，其判斷能力顯較普通人有嚴重減退，而係精神耗弱之人，業經
    本院囑託財團法人為恭紀念醫院鑑定在案，有該院八十九年八月三日（八九）為
    恭醫字第０八一八號函所附司法鑑定報告書在卷可憑（本院卷第一一九頁正面）
    ，爰依刑法第十九條第二項規定，減輕其刑，並先加後減。爰審酌被告乙○○因
    公權力不彰致有攤位問題而與告訴人發生糾紛，其情可憫，被告甲○○則無端生
    事，惟係精神耗弱之人，告訴人所受傷害尚非嚴重，被告等犯後態度非佳，及迄
    未與告訴人和解等一切情狀，各量處如主文所示之刑，並分別依法諭知易科罰金
    、易服勞役之折算標準，以示懲儆。
據上論斷，應依刑事訴訟法第二百九十九條第一項前段、刑法第二十八條、第二百七
十七條第一項、第四十七條、第十九條第二項、第四十一條、第四十二條第二項、罰
金罰鍰提高標準條例第一條前段、第二條判決如主文。
本案經檢察官羅雪梅到庭執行職務。
中      華      民      國    八十九    年      九      月     十一     日
                                        臺灣新竹地方法院刑事第一庭
                                                法  官  吳上晃
右正本證明與原本無異。
如不服本判決，應於送達後十日內向本院提出上訴狀（應附繕本），上訴於台灣高等
法院。
                                                書記官  黎秀娟
中      華      民      國    八十九    年      九      月     十一     日
附錄：
刑法第二百七十七條第一項：
傷害人之身體或健康者，處三年以下有期徒刑、拘役或一千元以下罰金。


司法院資訊處製作；財團法人民間司法改革基金會備份。
